【裁判字號】    89,訴,2545
【裁判日期】    900227
【裁判案由】    毒品危害防制條例
【裁判全文】
臺灣高雄地方法院刑事判決                        八十九年度訴字第二五四五號
    公  訴  人  臺灣高雄地方法院檢察署檢察官
    被      告  甲○○
右列被告因毒品危害防制條例案件，經檢察官提起公訴（八十九年度偵字第一六三七
二號），本院判決如左：
    主  文
甲○○施用第一級毒品，累犯，處有期徒刑捌月。
扣案之第一級毒品海洛因壹包（驗後淨重壹點壹玖公克）沒收銷燬之。
    事  實
一、甲○○前曾於民國八十二年間因違反肅清煙毒條例案件，經法院判處有期徒刑一
    年二月確定，並於八十七年二月六日執行完畢。又因施用第一級毒品案件，經本
    院以八十七年度毒聲第二一八０號裁定送觀察、勒戒後，認有繼續施用毒品傾向
    ，經高雄地檢署檢察官聲請，由本院於八十七年九月二十三日以八十七年度毒聲
    字第二五七二號裁定令入戒治處所施以強制戒治一年，嗣經以八十八年度毒聲字
    第一二Ｏ八號裁定停止戒治，並於八十八年九月二十二日交付保護管束期滿，經
    高雄地檢署檢察官於八十八年十月十八日，以八十八年度戒毒偵字第二六五號為
    不起訴處分確定。復於八十八年十月二十五日晚上八時許施用第一級毒品海洛因
    一次，為警查獲而由本院於八十八年十月二十七日以八十八年毒聲字第七九九九
    號裁定令入戒治處所施以強制戒治，並於八十九年三月二十二日以八十九年毒聲
    字第二四三Ｏ號裁定停止強制戒治並付保護管束，且另經本院於八十九年七月二
    十五日以八十九年度訴字第七０六號判處有期徒刑八月在案。詎仍不知悔改，另
    行起意於前開保護管束期間內及判決前之八十九年七月二十一日下午二時許，在
    高雄市○○區○○路六合夜市○○路旁，以香煙沾海洛因點火吸食之方式，施用
    第一級毒品海洛因一次，嗣經警於同日二十一時四十分許，在高雄市○○區○○
    路與自立路口攔檢時扣得海洛因一包（驗後淨重一、一九公克）而查獲，並經臺
    灣高雄地方法院檢察署檢察官聲請，由本院於八十九年十月十八日以八十九年度
    毒聲字第八一五三號裁定撤銷停止戒治，令入戒治處所施以強制戒治迄今。
二、案經高雄市政府警察局保安警察大隊明二中隊移送臺灣高雄地方法院檢察署檢察
    官偵查起訴。
    理  由
一、右揭事實，業經被告甲○○自白不諱，且被告查獲時所採之尿液，經檢出嗎啡陽
    性陽反應，此有高雄市政府衛生局煙毒尿液檢驗成績書一紙附卷可稽，復有經法
    務部調查局鑑定確係海洛因之粉末一包（驗後淨重一、一九公克）扣案足憑，有
    該局編號000000000號鑑定通知書一份在卷可按，應認被告自白連續施
    用第一級毒品海洛因之犯行與事實相符。又被告因施用第一級毒品案件，經本院
    以八十七年度毒聲第二一八０號裁定送觀察、勒戒後，認有繼續施用毒品傾向，
    經高雄地檢署檢察官聲請，由本院於八十七年九月二十三日以八十七年度毒聲字
    第二五七二號裁定令入戒治處所施以強制戒治一年，嗣經以八十八年度毒聲字第
    一二Ｏ八號裁定停止戒治，並於八十八年九月二十二日交付保護管束期滿，經高
    雄地檢署檢察官於八十八年十月十八日，以八十八年度戒毒偵字第二六五號為不
    起訴處分確定。復於八十八年十月二十五日晚上八時許施用第一級毒品海洛因一
    次，為警查獲而由本院於八十八年十月二十七日以八十八年毒聲字第七九九九號
    裁定令入戒治處所施以強制戒治，並於八十九年三月二十二日以八十九年毒聲字
    第二四三Ｏ號裁定停止強制戒治並付保護管束，且另經本院於八十九年七月二十
    五日以八十九年度訴字第七０六號判處有期徒刑八月在案，有前開裁定書、不起
    訴處分書、判決書、臺灣高等法院被告全國前案紀錄表及灣高雄地方法院檢察署
    刑案資料查註紀錄表各一份在卷足憑；觀諸本件被告再犯施用毒品之時間與前案
    （八十九年度訴字第七０六號）之施用時間相距達九個月之久，顯見被告應係另
    行起意再犯本案至明，應非連續犯，自為前案判決效力所不及；是此次施用被告
    既係於前開再犯施用第一毒品案件之停止戒治付保護管束期間內及該案之刑事判
    決前另行起意再犯本案，故仍屬於不起訴處分確定後五年內二犯毒品危害防制條
    例第十條第一項之罪（最高法院八十九年度台非字第九０號判決意旨參照）。本
    件事證明確，被告犯行洵堪認定，應予依法論科。
二、核被告所為，係犯毒品危害防制條例第十條第一項之施用第一級毒品罪。被告持
    有毒品後進而施用，其持有之低度行為已為施用之高度行為所吸收，不另論罪。
    。又被告前曾於八十二年間因違反肅清煙毒條例案件，經法院判處有期徒刑一年
    二月確定，並於八十七年二月六日執行完畢，有臺灣高等法院被告全國前案紀錄
  表在卷可按，其於刑之執行完畢後五年之內再犯有期徒刑以上之本罪，為累犯，
    應依刑法第四十七條之規定加重其刑。爰審酌被告曾有違反肅清煙毒條例之前科
    ，經執行完畢，仍不悔改，再犯施用毒品罪，經檢察官以初次強制戒期滿為由不
    起訴處分確定後，猶再行施用毒品，顯不知悔改警惕且無戒除之決心，本不宜寬
    貸，惟念及其所犯乃自戕之行為，尚無危及他人，且坦承犯行，態度尚佳等一切
    情狀，量處如主文所示之刑，以資懲儆。扣案之海洛因一包（驗後淨重一、一九
    公克）係屬第一級毒品，有上開鑑定通知書可按，爰依毒品危害防制條例第十八
    條第一項前段之規定，併宣告沒收銷燬之。
據上論斷，應依刑事訴訟法第二百九十九條第一項前段，毒品危害防制條例第十條第
一項、第十八條第一項前段，刑法第十一條、第四十七條，判決如主文。
中      華      民      國      九十    年      二      月    二十七    日
                                  臺灣高雄地方法院刑事第三庭
                                      法  官  柯彩燕
右正本證明與原本無異。
如不服本判決，應於判決送達後十日內，向本院提出上訴狀。
  書記官    楊真芬
中    華    民    國      九十      年      三      月      二      日


司法院資訊處製作；財團法人民間司法改革基金會備份。
